臺灣高等法院臺中分院刑事判決　　　　　　　　　　九十三年度上訴字第一五一號
　　上　訴　人
　　即　被　告　丙○○
　　選任辯護人　方文獻律師
右上訴人因偽造文書案件，不服臺灣南投地方法院九十二年度訴緝字第一八號中華民
國九十二年十二月二十五日第一審判決（起訴案號：臺灣南投地方法院檢察署九十一
年度偵字第二四八號），提起上訴，本院判決如左：
      主  文
原判決撤銷。
丙○○行使偽造私文書，足以生損害於他人，處有期徒刑肆月，如易科罰金，以參佰
元折算壹日。緩刑年。
在「開工報告書」上所偽造之「乙○○」簽名署押共肆枚、及在「施工計劃書」上所
偽造之「乙○○」簽名署押壹枚，均沒收。
      事  實
一、丙○○係臺中市「瑋宏營造有限公司」（設於臺中市○○區○○路六三巷二一號
    一樓，以下簡稱為「瑋宏公司」）之工務經理，其於民國（下同）八十九年三月
    間，曾推薦建築師丁○○給乙○○，為乙○○承辦南投縣南投市○○街十四巷五
    十號房屋（因八十八年九月二十一日地震而損壞）重建之設計及申請建築執照等
    事務。嗣至八十九年五月十二日，前開預計興建房屋之建築執照經主管機關核發
    之後，丙○○雖代表「瑋宏公司」與乙○○洽談上開房屋重建工程承攬契約之簽
    訂事宜，但雙方因就建築坪數、使用建材明細、價金、貸款額數、及工期長短等
    契約重要事項均未能達成具體協議，始終並未簽訂承攬契約。惟在八十九年五月
    十三日之後，丙○○為達承攬上開營造工程之目的，除一方面要乙○○與家人先
    於八十九年五月十七日在工地祭拜（後再繼續洽談，並於達成協議之後開工）之
    外，另並在明知承攬契約尚未有效成立，及未告知乙○○，且未經過乙○○同意
    之情形下，先請「瑋宏公司」不知情之成年員工至丁○○建築師事務所向該事務
    所職員蔡菁菁（亦不知情）取得乙○○之印章一枚及前開建物之建築執照，後再
    指示（即利用）「瑋宏公司」不知情之成年員工，在附件所示載明承造人為「瑋
    宏公司」、開工日期為「八十九年五月十九日」之「建築工程開工報告書」（以
    下簡稱為開工報告書）共四份上，於每份之「起造人」簽名欄下，各偽造「乙○○」之簽名署押一枚（即共四枚，又非在簽名欄下書寫「乙○○」姓名部分，因
    不具簽名效力，不生偽造簽名署押之問題）、及各盜蓋「乙○○」之印章二枚（
    即共八枚）；另又在附件所示之「施工計劃書」（一份）首頁上，於「起造人」
    簽名欄下，亦偽造「乙○○」之簽名署押一枚、及盜蓋「乙○○」之印章一枚，
    而據以偽造起造人為乙○○名義之上開「開工報告書」（四份）及「施工計劃書
    」（一份）私文書完成；同時並有盜蓋印章之概括犯意，另在「瑋宏公司」所制
    作用以申請核備之「營造業承攬建築工程開工查報表」（以下簡稱為開工查報表
    ）上，盜蓋乙○○之印章一枚。嗣在八十九年五月十七日工地祭拜完畢之後，乙○○與其母戊○○要求建築坪數、使用建材明細、價金、貸款額數、工期長短等
    事宜均須談妥，且載明於承攬契約書之內之後，才要與丙○○簽訂承攬契約書。
    而丙○○亦表示承攬契約書之內容尚須修正，致亦未與乙○○簽訂承攬契約書。
    但至遲在八十九年五月十八日早上，乙○○之母戊○○因依據丙○○在祭拜工地
    當日所提供之資料試算結果，認為如交由「瑋宏公司」興建，造價超過預算甚多
    ，戊○○即打電話給丙○○，表達無法將上開建案委由「瑋宏公司」承攬建造之
    意。此時丙○○再確知上開建物不能交由「瑋宏公司」承攬之事實。詎丙○○為
    達「瑋宏公司」承攬建築之目的，明知上情，仍在八十九年五月十九日，將上開
    「開工報告書」、「施工計劃書」、及「開工查報表」送至南投縣政府工務局建
    設課申請核備而同時行使之。其偽造「乙○○」簽名、盜蓋「乙○○」印章，據
    以偽造乙○○名義之上開私文書並持以行使之行為，及在「開工查報表」盜蓋「
    乙○○」之印章之行為，均足生損害於乙○○。惟上開申請因文件不齊，業於八
    十九年五月二十二日遭退件。
二、案經被害人乙○○訴請臺灣南投地方法院檢察署檢察官偵查起訴。
      理  由
一、訊據本案上訴人即被告丙○○（以下簡稱為被告）雖坦承伊確為「瑋宏公司」之
    工務經理，且有推薦建築師丁○○給告訴人乙○○為其承辦南投縣南投市○○街
    十四巷五十號房屋重建之設計及申請建築執照等事務。亦坦承伊在上開建案取得
    建築執照之後，確有代表「瑋宏公司」與告訴人乙○○洽談承攬契約之簽訂事宜
    ，且亦有請「瑋宏公司」不知情之員工至丁○○建築師事務所向該事務所職員蔡
    菁菁（亦不知情）取得乙○○印章一枚及前開建築執照一件，後再指示上開不知
    情之員工，在附件所示「開工報告書」、與「施工計劃書」首頁、及在「開工查
    報表」分別為上開簽署「乙○○」姓名及蓋用「乙○○」印章，隨後即在八十九
    年五月十九日將上開「開工報告書」、「施工計劃書」、及「開工查報表」送至
    南投縣政府工務局建設課申請核備而同時行使等事實。惟被告矢口否認伊有何犯
    罪情事，並辯稱：依照營造工程之慣例，因業主對於營造工程之相關事項並不熟
    悉，故「開工報告書」之填寫與申報，向來均委託營造公司辦理，而告訴人乙○○亦確有將上開住宅新建工程之建築、申貸資料交付給伊，並託伊全權處理房屋
    建築及貸款等事務，伊才在八十九年五月十四日之前簽署完成「開工報告書」，
    後又在八十九年五月十九日上午即向南投縣政府申報開工事宜，告訴人乙○○於
    八十九年五月十九日傍晚與伊通電話時，仍未見有終止授權之意，顯見伊之上開
    所為已獲授權而無不法。雖告訴人乙○○在提出本件告訴之後，述稱雙方承攬契
    約尚未成立。但雙方對承攬之工程、承攬金額（每坪為四萬元）等事項既已達成
    合意，告訴人乙○○並將房屋全倒證明、身份證影本、銀行申貸資料交伊憑以辦
    理各項手續，雙方並於八十九年五月十七日正式開工並舉行動土開工之儀式，上
    開承攬契約應已成立，由告訴人乙○○於八十九年五月十九日與伊電話通話內容
    ，益證雙方已談好工程全盤事宜。告訴人乙○○雖然陳稱「並未約定品牌」、「
    未簽合約」，但鄉間蓋屋普遍均以預算為蓋建基礎，材質則視預算範圍，並在符
    合建築設計圖規格之情況下，由業主與營造商加、減相互調配，且大都在蓋建房
    屋中期才正式簽立合約，故「未約定品牌」、「未簽合約」並非雙方承攬契約尚
    未成立之證明。另告訴人乙○○在八十九年五月十九日之前，並未授權其母戊○○處理不繼續蓋建房屋之事，戊○○亦非房屋之起造人，故戊○○縱使有在八十
    九年五月十八日向伊表達不欲繼續建屋之意，其通知亦不發生契約終止或中止之
    效力。是否不要繼續蓋建房屋，應以告訴人乙○○向伊表達之意為真確。伊既在
    告訴人乙○○尚未向伊表示要終止或中止承攬契約之前，於八十九年五月十九日
    上午即持上開文件向南投縣政府申報開工，所為即屬有獲授權，應不為罪等情。
二、然查：本案被告確有請「瑋宏公司」不知情之員工至丁○○建築師事務所向該事
    務所職員蔡菁菁（亦不知情）取得告訴人乙○○之印章一枚、及前開預計建造建
    物之建築執照一件，後再指示上開不知情之員工，在附件所示載明承造人為「瑋
    宏公司」、開工日期為「八十九年五月十九日」之「開工報告書」共四份上，於
    每份之「起造人」簽名欄下，各簽寫「乙○○」之簽名一枚（即共四枚）、及各
    蓋用「乙○○」之印章二枚（即共八枚）；另又在附件所示之「施工計劃書」（
    一份）上，於「起造人」簽名欄下，亦簽寫「乙○○」之簽名一枚、及蓋用「乙○○」之印章一枚，而據以制作起造人為乙○○名義之上開「開工報告書」（四
    份）及「施工計劃書」（一份）私文書完成，同時並另在「瑋宏公司」所制作用
    以申請核備之「開工查報表」上，蓋用乙○○之印章一枚，隨後並於八十九年五
    月十九日，將上開「開工報告書」、「施工計劃書」、及「開工查報表」送至南
    投縣政府工務局建設課申請核備而同時行使之，上情除為被告於偵、審中所是認
    外，並有上開「開工報告書」、「施工計劃書」、及「開工查報表」影本在卷可
    稽。且經證人丁○○證稱：「（開工報告書）當初是瑋宏營造的一個小姐拿來的
    ，拿來時除了監造人那一欄是我填的外，其他都填好了，也已經蓋章了，印章是
    從我事務所拿走的」、「是取得建築執照之後，應該是去年丙○○有打電話到我
    事務所，不是我接的，是我們事務所蔡菁菁小姐接的，她說要申報開工，蔡菁菁
    就把乙○○的印章及建築執照給瑋宏營造派來的小姐」等語（見偵查卷宗第三三
    、三五頁）甚詳。另向南投縣政府申請開工必須提出申請書（即開工報告書）四
    張（起造人、監造人、承造人、技師皆須簽名及蓋章）、施工計畫書一份（承造
    人、主任技師、工地負責人、勞工安全衛生人員）、及查報表（營造廠及技師欄
    需簽名及蓋章）等文件，亦有南投縣政府於九十年十二月十一日（九十）以投府
    工築字第九○一九九二一○號函檢送之「審核建築工程開工報告書程序乙份在卷
    可憑（見他案偵卷第七八頁），上情應堪認定。
三、被告雖以前開情詞，辯稱：告訴人乙○○與「瑋宏公司」之間就南投縣南投市○○街十四巷五十號房屋重建之承攬契約已經成立，伊之所為，有獲得告訴人乙○○之授權，應未違法云云。然查：
（一）本案告訴人乙○○始終否認有與被告就上開房屋之重建，達成交由「瑋宏公司
      」承攬之合意。雖承攬契約並非要式契約，不以訂立書面為必要，但被告既坦
      承有備合約書但因故並未簽訂之事實（見原審訴緝卷宗第六九頁），顯見告訴
      人乙○○方面，有藉承攬契約書之簽訂，來確定雙方權利義務關係之意，被告
      對此亦知之甚詳。且按承攬，係當事人約定，一方為他方完成一定之工作，他
      方俟工作完成，給付報酬之契約；又當事人互相表示意思一致者，無論其為明
      示或默示，契約即為成立，當事人對於必要之點，意思一致，而對於非必要之
      點，未經表示意思者，推定其契約為成立，關於該非必要之點，當事人意思不
      一致時，法院應依其事件之性質定之，此於民法第四百九十條、第一百五十三
      條分別定有明文。是探究承攬契約是否成立，自應視當事人間，對於契約必要
      之點之一定工作之內容、報酬數額是否已經達成意思合致以定。而構成承攬契
      約內中所謂「一定之工作」其內容應就具體個案認定；若承攬契約之工作內容
      係清楚明白，無待其他重要意思表示補充即可確定，則雙方當事人就報酬與工
      作達成協議，該契約自屬成立；反之，若承攬之工作內容係屬不確定，或其內
      容中之重要部分尚須洽商及補充完成者，即契約必要之點尚未合致，尚不得認
      定承攬契約已經成立。在房屋建築之承攬契約方面，因建造價格通常甚鉅，且
      工作物係供定作人長期使用，並關係使用者之安全與舒適，定作人對於建築面
      積、單價、建築格式、使用之建材、工期、付款方式等事項，自不可能不與承
      攬人為具體之約定。雖上開房屋之重建，有經建築師設計，被告於原審法院亦
      據以辯稱：伊與告訴人約定前開房屋重建之建材、建築形式悉依建築師之建築
      設計圖表為準，該契約必要之點已經達成合意云云。但證人即本件工程之建築
      師丁○○於本院九十年度上易字第一九六號民事損害賠償事件中，證稱：本建
      築案雖已取得建築執照，但因建築材質、品牌、規格之價差很大，依業界慣例
      ，仍須定作人與承攬人再行協議建材、品牌、規格、等級、價格等，才能達成
      協議；伊設計圖上只有記載材料、面積、形式而已，但就真正使用之品牌、單
      價等未確定；兩造後來有無達成協議，伊不知道等語（見上開案件卷宗第五六
      頁）。足見依建築業界之慣例，承攬契約之訂立，就面積、建材及品質、規格
      、價格、工期、建築格式等均屬必要之點，亦須定作人與承攬人雙方約明。而
      依被告於上開民事事件審理中所提出之建築師設計圖表，僅列明預定建築物地
      坪、牆面、平頂等使用裝修之材料，尚未就該建材之等級、品牌、規格等記明
      於上，而規格與建材等級等影響建築物之價值甚鉅，如尚未議定，謂告訴人乙○○願意僅與「瑋宏公司」約定每坪造價，上開事項均交由「瑋宏公司」任意
      施作，此亦與社會常情有違（告訴人乙○○於本院經被告選任辯護人詰問時，
      所證稱：一坪四萬元，「沒有」約定材質之品牌，係指雙方當時就材質之品牌
      尚沒有具體之約定之意。被告選任辯護人曲解此係不需約定材質品牌之意，尚
      與事實不符）。復據被告於原審法院九十二年十二月十一日審理中亦自承：開
      工查報表上之地板坪數及造價均係以建築執照為準，由於坪數還沒有談妥，所
      以只有寫單價等語。顯見被告就實際施工之面積亦尚未與告訴人乙○○方面達
      成合意，上開房屋之總造價為若干、及告訴人乙○○方面有無經濟能力與意願
      交由「瑋宏公司」承攬施作，均尚未可知。依據上情，尚難認定「瑋宏公司」
      與告訴人乙○○之承攬契約業已成立。另被告與告訴人雖曾經於八十九年五月
      十七日一起舉行拜拜儀式，但此僅能證明告訴人乙○○有意興建房屋，並聽信
      被告之言，先擇吉日祭拜。而先在工地祭拜，後再繼續洽談，並於達成協議之
      後開工之情形，亦與情理無違。尚難因此祭拜行為，即認定雙方之承攬契約業
      已成立。
（二）被告雖另辯稱：證人曾隆漳、賴憲宗、丁○○，及伊與告訴人之電話錄音譯文
      均可證明「瑋宏公司」與告訴人乙○○之間之承攬契約已經成立云云。惟證人
      曾隆漳於上開民事案件審理中僅證稱告訴人之家人以電話向其詢問其房屋承攬
      人及建築費用等情（見原審法院八十九年度訴字第三三九號民事卷第四七頁）
      。證人賴憲宗證稱：伊不知兩造商談之內容，但因建築執照已下來，伊想應已
      談好，好像因總價問題未談好云云（見上開案件上訴本院卷第五十五頁）。另
      證人丁○○亦證稱：告訴人在設計時曾口頭上承諾由瑋宏公司建造，但對工期
      、付款方式、建材等沒有詳談，承攬契約是否成立伊不清楚等語（見該案件一
      審卷第四十七頁）。依據上開證人之證詞，尚難認定「瑋宏公司」與告訴人乙○○之間，就上開建物之承攬契約業已成立。另就被告所提出其與告訴人乙○○之電話錄音譯文方面，告訴人乙○○並未有：其就上開承攬契約必要之點，
      已與被告達成合意之陳述。雖依據被告所提出之錄音譯詞，在被告言稱：「大
      家應認同時間是去開工」、「你從頭到尾，大家都很認同」．．．．．．等言
      詞之後，告訴人乙○○有「嗯、嗯」之回應。但被告既會將上開電話通話錄音
      ，顯見在通話之前，被告即有預備在日後以上開錄音內容，作為其提起民事訴
      訟所附證據之意。在此情形，被告對其本身之發話內容，本有蓄意設計以誘導
      告訴人乙○○之嫌。而告訴人乙○○因在上開對談時，已確定不再與被告繼續
      洽談承攬契約，其至有可能因此對被告心生虧欠，而對被告所述不為辯駁之情
      形。且告訴人乙○○當時並未發覺被告有錄音之舉，更不可能預料被告日後會
      將上開談話錄音提出作為證據，則告訴人乙○○在與被告為上開電話通話時，
      縱使對被告所述不為辯駁，亦不能因此審判外之陳述，即認定被告之發話內容
      為真實。另本案告訴人乙○○與「瑋宏公司」之間，就建造房屋承攬契約之重
      要內容既尚未達成合意，則告訴人乙○○於電話中縱有「我對我的家裡的人很
      不諒解」、「這方面我也能諒解，我能感受，因為我本身也是卡在中間」、「
      我當時也一直感到很納悶我的家人為何會這樣．．．．．．怎麼這會臨時才講
      ，我人也是很不舒服」等等陳述，核其真意，亦僅是就其家人向被告表達不再
      繼續洽談承攬契約之事，對被告表達歉意，要難因此即據以證明告訴人乙○○
      與「瑋宏公司」之間，就建造房屋之承攬契約已經成立。被告此部分所辯，尚
      難採信。又告訴人乙○○縱有將其房屋全倒證明、身份證影本、銀行申貸資料
      交給被告，其真意亦僅係授權被告在雙方之承攬契約成立之後，請被告持以辦
      理建造與貸款手續。尚難因此即推認雙方之承攬契約已經成立。尤難因此認定
      告訴人乙○○在承攬契約尚未成立之情形下，有授權被告持上開證件及動用其
      印章辦理房屋建造與貸款等手續。被告此部分所辯，亦難採信。
（三）綜合上述，本案告訴人乙○○與「瑋宏公司」之間，就建造房屋之承攬契約顯
      然尚未成立。承攬契約既然始終並未成立，告訴人乙○○並無授權被告辦理上
      開開工手續之可言，自無被告所辯稱「終止授權」之問題。本案被告擔任「瑋
      宏公司」工務經理已十餘年，工程接案及工程管理事務均由被告負責，金額新
      台幣一、二億之較大工程案亦有十餘案等情，業經被告於偵查中供承在卷，衡
      諸常情，被告既有十餘年工程接案及工程管理之經驗，其對建築承攬契約需在
      成立之後，始有權替定作人辦理開工手續，難認有不知之理。尤其被告與告訴
  人於八十九年五月十七日進行工地祭拜之後，告訴人之母戊○○於當日晚間即
      將不打算由「瑋宏公司」承攬系爭工程之情，以電話告知被告，業據證人戊○○於本院證述在卷。被告之岳父即證人賴憲宗於上開民事事件本院審理時，亦
      有證述：「．．．．．．拜拜完當天，被上訴人（即本案告訴人）打電話給我
      女婿，說不蓋了」之情（見上開民事事件本院卷宗第五五頁）。再依據被告所
      提出之錄音譯文，其本身亦有：「．．．．．．結果你們回去之後，隔天（即
      五月十八日）早上時，你媽媽就講不要玩了，要找別人」之陳述（見本院本案
      卷宗第五三頁）。而告訴人乙○○之母戊○○有在開工當日參與洽談，此亦係
      被告所是認之事實。本案告訴人乙○○與「瑋宏公司」之間，就建造房屋之承
      攬契約既然尚未成立，而有參與洽談之證人戊○○至遲在八十九年五月十八日
      早上又已打電話給被告，表達無法將上開建案繼續委由「瑋宏公司」承攬建造
      之意，此時被告豈有可能仍認定告訴人乙○○已將上開建物交由「瑋宏公司」
      承攬建造？被告應係為達「瑋宏公司」承攬上開建築之目的，明知未獲得告訴
      人乙○○之授權，仍於八十九年五月十九日為上開申報開工之行為，其情甚明
      。
四、綜上所述，本案被告以前開情詞，辯稱：告訴人乙○○與「瑋宏公司」之間就南
    投縣南投市○○街十四巷五十號房屋重建之承攬契約已經成立，伊之所為，有獲
    得告訴人乙○○之授權，應未違法等情，尚難信為真實。被告未獲告訴人乙○○
    之授權，仍為上開偽造「乙○○」簽名、盜蓋「乙○○」印章，據以偽造乙○○
    名義之上開「開工報告書」、「施工計劃書」並持以行使，另又在前開「開工查
    報表」上盜蓋「乙○○」之印章並持以行使，所為顯足生損害於告訴人乙○○。
    復經南投縣政府向原審法院函覆：「本案前於八十九年五月十九日向本府提出開
    工申請核備（投縣工築收文第00000000號）因申請相關資料未檢附齊全
    ，本府業於同年五月二十二日辦理退件」等情，有南投縣政府九十二年九月二十
    九日府工築字第０９２０１７６６３３０號函在卷可稽，事證明確，被告之犯行
    堪以認定。
五、核被告所為，就其在上開「開工報告書」、「施工計劃書」上偽造上開「乙○○
    」簽名、盜用「乙○○」印章，據以偽造乙○○名義之上開私文書並持以行使之
    行為，係犯刑法第二百十六條、第二百十條行使偽造私文書罪。至其在上開「開
    工報告書」、「施工計劃書」上偽造「乙○○」簽名、盜用「乙○○」印章之行
    為，係偽造私文書之部分行為，已被吸收而不另論罪。被告偽造私文書之後持以
    行使，其偽造私文書之低度行為亦被行使偽造私文書之高度行為所吸收，亦不另
    論罪。又上開「開工查報表」係「瑋宏公司」本身所制作用以申請核備之文書，
    此部分雖無偽造私文書之問題，但被告在上開「開工查報表」盜用「乙○○」之
    印文（於工程名稱或起造人欄書寫「乙○○」之姓名部分，因不生簽名之作用，
    此部分並不生偽造署押之問題），仍屬觸犯刑法第二百十七條第二項、第一項之
    盜用印章罪。惟此部分與上開行使偽造私文書之盜用印章部分，其犯罪時間緊接
    ，所犯罪名相同，顯係出於概括之犯意為之，為連續犯，應依刑法第五十六條之
    規定以一罪論，而同被吸收（公訴人認應數罪併罰，尚有未洽）。被告同時偽造
    並行使告訴人同性質之二件私文書，亦為單純一罪。再公訴人雖僅提及被告偽造
    開工報告書一份，漏未敘及其偽造另三份開工報告書及一份施工計劃書，惟被告
    上開所為，既僅為單純一罪關係，則未經起訴之部分，亦為起訴效力所及，本院
    自應併予審酌。另被告利用不知情之瑋宏公司成年員工為上開犯罪行為，為間接
    正犯。
六、原審判決就被告上開所犯，予以論罪科刑，固非無見，惟原審判決於犯罪事實欄
    既認被告只在上開「瑋宏公司」應申請核備之「開工查報表」盜蓋「乙○○」之
    印章一枚，但於論罪欄則認定此亦屬偽造私文書之行為，前後認定顯有矛盾之處
    ，另認被告於「開工報告書」僅各盜蓋「乙○○」之印章一枚，亦與事實不合。
    是本案被告上訴否認犯罪，其上訴雖無理由，但原審判決既有上開可議之處，即
    屬無可維持，自應由本院將原審判決予以撤銷改判。爰審酌被告並無前科、其犯
    罪動機、手段、所生危害及犯罪後之態度等一切犯罪情狀，仍量處有期徒刑四月
    ，並諭知有期徒刑易科罰金之折算標準。又被告並無前科紀錄，此有臺灣南投地
    方法院檢察署刑案資料查註紀錄表及本院被告全國前案紀錄表在卷可憑。被告既
    未曾受有期徒刑以上刑之宣告，於本案亦係因貪圖商機一時失慮而罹刑典，經此
    偵、審程序及刑罰之宣告後，應知促其心生警惕，而無再犯之虞，本院因認其刑
    以暫不執行為適當，爰併予宣告緩刑三年，用啟自新。被告在「開工報告書」上
    偽造之「乙○○」簽名署押共四枚、在「施工計劃書」上偽造之「乙○○」簽名
    署押一枚，均應依照刑法第二百十九條之規定，宣告沒收。至其盜蓋告訴人之印
    文因屬真正，爰不另宣告沒收。
七、據上論斷，應依刑事訴訟法第三百六十九條第一項前段、第三百六十四條、第二
    百九十九條第一項前段、刑法第五十六條、第二百十六條、第二百十條、第二百
    十七條第二項、第一項、第二百十九條、第四十一條第一項前段、第七十四條第
    一款，罰金罰鍰提高標準條例第一條前段、第二條，判決如主文。
本案經檢察官甲○○到庭執行職務。
中      華      民      國    九十三  年    四      月      二十一      日
                                   臺灣高等法院臺中分院刑事第三庭
                                         審判長法  官　陳　朱  貴
                                               法　官  胡  忠  文
                                               法　官  廖  柏　基
右正本證明與原本無異。
如不服本判決應於收受送達後十日內向本院提出上訴書狀，其未敘述上訴之理由者並
得於提起上訴後十日內向本院補提理由書（均須按他造當事人之人數附繕本）。
                   書記官  詹　錫　朋
中     華     民     國     九十三     年      四      月    二十一     日
附錄法條：
刑法第二百十條：
偽造、變造私文書，足以生損害於公眾或他人者，處五年以下有期徒刑。
刑法第二百一十六條：
行使第二百十條至第二百十五條之文書者，依偽造、變造文書或登載不實事項或使登
載不實事項之規定處斷。
                                                              　　　　　Ｆ
